【裁判字號】    89,小上,6
【裁判日期】    890517
【裁判案由】    損害賠償
【裁判全文】
臺灣新竹地方法院民事裁定  八十九年度小上字第六號
    上訴  人  乙○○
    被上訴人  甲○○
              丙○○
右當事人間請求損害賠償事件，上訴人對於中華民國八十八年十一月十九日本院八十
八年度竹東小字第一三號判決不服提起上訴，本院裁定如左：
    主    文
上訴駁回。
第二審訴訟費用玖佰柒拾柒元由上訴人負擔。
    理    由
一、按對於小額程序之第一審裁判之上訴或抗告，非以其違背法令為理由，不得為之
    ，民事訴訟法第四百三十六條之二十四第二項定有明文。又對於小額程序之第一
    審裁判之上訴，上訴狀內應記載上訴理由，表明下列各款事項：１、原判決所違
    背之法令及具體內容。２、依訴訟資料可認為原判決有違背法令之具體事實，民
    事訴訟法第四百三十六條之二十五定有明文。依民事訴訟法第四百三十六條之三
    十二第二項準用同法第四百六十八條及第四百六十九條第一至第五款規定，判決
    不適用法規或適用不當者，為違背法令，判決有同法第四百六十九條所列各款情
    形之一者，為當然違背法令。是當事人就小額事件第一審判決提起上訴，如依前
    揭民事訴訟法第四百三十六條之三十二第二項準用同法第四百六十八條規定，以
    第一審判決有不適用法規或適用法規不當為理由時，其上訴狀或理由書應有具體
    之指摘，並揭示該法規之條項或其內容，若係成文法以外之法則，應揭示該法則
    之旨趣，倘為司法院解釋、或最高法院判例，則應揭示該判解之字號或其內容，
    如以民事訴訟法第四百六十九條所列各款情形為理由時，其上訴或理由書，應揭
    示合於該條款之事實，上訴狀或理由書如未依此項方法表明者，即難認為已對原
    審判決之違背法令有具體之指摘，其上訴自難認為合法。
二、本件上訴人對小額訴訟之第一審判決提起上訴，核其上訴理由狀所載內容，係就
    上訴人就系爭車禍是否具有過失之事項有所爭執，並指摘第一審判決所採之證據
    與事實不符，即謂車禍發生當時，肇事路口未設有閃光號誌，並提出第一審所未
    聲明之「新證據」即竹東鎮公所函，以證明該路口於肇事當時確未設有閃光號誌
    等情；惟查，小額訴訟之上訴審法院應以第一審判決確定之事實為判決基礎，故
    於第一審法院言詞辯論終結前當事人所謂主張之事實，或未聲明之證據，第二審
    法院不得斟酌，是上訴人提出所謂「新證據」，指摘原判決採用證據與事實不符
    ，即與上開小額訴訟上訴審程序之要旨不合，本院尚不得斟酌，且所謂判決違背
    法令，係指判決不適用法規，或適用法規不當，而關於認定本件車禍事故是否由
    上訴人之過失行為所致，乃原審依據證據法則取捨證據、認定事實之職權行使，
    非有違背法令之情事，遑論該交叉路口究有無號誌之設置，上訴人均應減速慢行
    ，而無礙於上訴人過失之成立，此外，上訴人亦未具體說明原判決有何不適用法
    規或適用法規不當之情形，並揭示該法規之條項或其內容，及合於民事訴訟法第
    四百六十九條所列各款之事實，難認對該判決之如何違背法令已具體指摘，依前
    揭說明，應認其上訴為不合法。
三、依民事訴訟法第四百三十六條之三十二、第四百八十一條、第四百四十四條第一
    項、第九十五條、第七十八條，裁定如主文。
中      華      民      國    八十九    年      五      月     十七     日
                                  臺灣新竹地方法院民事第二庭
~B審判長法官  陳國成
~B法      官  彭洪英
~B法      官  林南薰
右為正本係照原本作成。
不得抗告。
~B法院書記官  林  淑  瑜
中      華      民      國    八十九    年      五      月     十七     日


司法院資訊處製作；財團法人民間司法改革基金會備份。
